臺灣高等法院臺中分院刑事判決　　　　100年度上訴字第222號
上　訴　人　臺灣南投地方法院檢察署檢察官
上　訴　人
即　被　告　洪建富
扶助律師　　劉邦遠律師
上　訴　人
即　被　告　許格致
選任辯護人　林錦隆律師
上列上訴人等因被告等違反毒品危害防制條例案件，不服臺灣南
投地方法院99年度訴字第210號中華民國99年11月30日第一審判
決（起訴案號：臺灣南投地方法院檢察署99年度偵字第839號、
第913號、第1379號、1380號），提起上訴，本院判決如下：
    主  文
原判決撤銷。
洪建富犯如附表罪名及宣告刑欄所示之罪，各處如附表罪名及宣
告刑欄所示之刑（含主刑及從刑），應執行有期徒刑陸年；扣案
含有第二級毒品甲基安非他命殘渣無法析離之桃紅色塑膠吸管勺
子壹支，沒收銷燬之；扣案ＳＨＡＲＰ廠牌行動電話機具壹支（
序號為000000000000000號，含0000000000號行動電話門號ＳＩ
Ｍ卡壹枚），沒收；未扣案販賣第二級毒品所得新臺幣柒仟柒佰
元與許格致連帶沒收，如全部或一部不能沒收時，以其等之財產
連帶抵償之。又持有第二級毒品，處拘役拾日，如易科罰金，
以新臺幣壹仟元折算壹日；扣案之第二級毒品甲基安非他命貳包
（驗餘淨重分別為零點壹捌壹捌公克、壹點陸伍公克，含包裝袋
貳只），均沒收銷燬之。
許格致犯如附表罪名及宣告刑欄所示之罪，各處如附表罪名及宣
告刑欄所示之刑（含主刑及從刑）。應執行有期徒刑陸年陸月；
扣案含有第二級毒品甲基安非他命殘渣無法析離之桃紅色塑膠吸
管勺子壹支，沒收銷燬之；扣案ＳＨＡＲＰ廠牌行動電話機具壹
支（序號為000000000000000號，含0000000000號行動電話門號
ＳＩＭ卡壹枚），沒收；未扣案販賣第二級毒品所得新臺幣柒仟
柒佰元與洪建富連帶沒收，如全部或一部不能沒收時，以其等之
財產連帶抵償之。
    事  實
一、洪建富前於民國（下同）91年間因強盜案件，經臺灣彰化地
    方法院以91年度訴字第1409號判決判處有期徒刑8年7月確定
    ，其於92年6月12日入監執行，於98年6月17日縮短刑期假釋
    出監，在假釋中付保護管束，現仍於保護管束期間（未構成
    累犯）。
二、詎洪建富仍不知悔改，其與許格致均明知甲基安非他命為毒
    品危害防制條例第2條第2項第2款所規定之第二級毒品，不
    得非法販賣，竟與許格致共同基於販賣第二級毒品甲基安非
    他命以營利之犯意聯絡，由許格致以其所有之0000000000號
    行動電話為聯絡工具，先後於如附表所示之時間、地點，以
    如附表所示之價格、方式，販賣如附表所示之數量之第二級
    毒品甲基安非他命與如附表所示之人（詳細販賣時間、地點
    、價格、方式、數量均如附表所示）。
三、洪建富亦明知甲基安非他命為毒品危害防制條例第2條第2項
    第2款所規定之第二級毒品，不得非法持有，竟另基於持有
    第二級毒品甲基安非他命之犯意，於99年2月23日21時許，
    在其位於南投縣草屯鎮○○路粉寮巷5之3號住處即「玄明宮
    」，自范振聰（范振聰涉嫌販賣第二級毒品罪部分由臺灣南
    投地方法院另案審理中）處以新臺幣（下同）4千5百元之價
    格，購得第二級毒品甲基安非他命2包（送驗淨重分別為0點
    1833公克、1點6515公克，驗餘淨重分別為0點1818公克、1
    點65公克），欲供己施用，而非法持有之，惟未及施用即經
    警持臺灣南投地方法院核發之99年度審聲搜字第106號搜索
    票於99年2月24日6時55分許，至洪建富上揭住處執行搜索，
    扣得洪建富所有之上開第二級毒品甲基安非他命2包、供販
    賣所用含第二級毒品甲基安非他命殘渣無法析離之桃紅色塑
    膠吸管勺子1支、黃瑞生所有之玻璃管吸食器3支及安非他命
    殘渣袋1小包（以上黃瑞生所有之物均扣於黃瑞生所涉違反
    毒品危害防制條例案件卷宗）；另於同日7時許，至許格致
    位於南投縣草屯鎮○○路粉寮巷9之23號住處執行搜索，扣
    得許格致所有供其與洪建富共同販賣第二級毒品甲基安非他
    命所用之ＳＨＡＲＰ廠牌行動電話機具1支（序號為0000000
    00000000號，含0000000000行動電話門號ＳＩＭ卡1枚），
    洪建富並供出其所有毒品之來源為范振聰，因而經警查獲范
    振聰。
二、案經臺灣南投地方法院檢察署檢察官指揮南投縣政府警察局
    草屯分局偵查起訴。
    理  由
壹、程序部分（證據能力部分）：
一、被告以外之人於偵查中向檢察官所為之陳述，除顯有不可信
    之情況者外，得為證據，刑事訴訟法第159條之1第2項定有
    明文。蓋現行法之檢察官仍有訊問被告、證人及鑑定人之權
    限，其應踐行之程序又多有保障被告或被害人之規定，證人
    、鑑定人於偵查中亦均須具結，就刑事訴訟而言，其司法屬
    性甚高；而檢察官於偵查程序取得之供述證據，其過程復尚
    能遵守法令之規定，是其訊問時之外部情況，積極上具有某
    程度之可信性，除消極上顯有不可信之情況者外，均得為證
    據。故主張其為不可信積極存在之一方，自應就此欠缺可信
    性外部保障之情形負舉證責任（最高法院98年度台上字第
    2904號判決參照）。查證人即共同被告洪建富、許格致於偵
    查中分別就有關共同被告許格致、洪建富犯罪事實部分向檢
    察官所為之陳述（參見臺灣南投地方法院檢察署99年度偵字
    第839號卷【以下簡稱為偵卷(一)】第108頁、第111頁；同
    署99年度偵字第913號卷二【以下簡稱為偵卷(二)２】第129
    頁至第131頁、第133頁、第151頁至第153頁、第155頁；同
    署99年度偵字第913號卷一【以下簡稱為偵卷(二)１】第124
    頁至第125頁、第127頁）；證人林雍智、李祐德、李宜諺、
    廖永瑞、林晏成、林賜旺等人於偵查中向檢察官所為之陳述
    （參見偵卷(一)第59頁至第64頁；偵卷(二)１第147頁至第
    150頁、第152頁至第153頁、第176頁至第178頁、第180頁；
    偵卷(二)２第111頁至第113頁、第115頁、第124頁至第126
    頁、第128頁、第135頁至第137頁、第139頁），雖均係被告
    以外之人於審判外之陳述，為傳聞證據，然係檢察官令其等
    以證人身分依法具結後所為之證述，被告二人及其等指定辯
    護人均未提及檢察官在訊問時有何不法取供之情形，亦未釋
    明上開證人之證述有何顯不可信之情況，且不爭執該等證據
    之證據能力（參見原審卷(一)第99頁至第100頁），本院審
    酌上揭證人於陳述時之外在環境及情況，並無顯有不可信之
    情況，從而，其等此部分之證述，均有證據能力。
二、次按被告以外之人於審判外之陳述，經當事人於審判程序同
    意作為證據，法院審酌該言詞陳述或書面陳述作成時之情況
    ，認為適當者，亦得為證據。當事人、代理人或辯護人於法
    院調查證據時，知有第159條第1項不得為證據之情形，而未
    於言詞辯論終結前聲明異議，視為有前項之同意，刑事訴訟
    法第159條之5定有明文。核其立法意旨，在於傳聞證據未經
    當事人之反對詰問予以核實，原則上先予排除。惟若當事人
    已放棄反對詰問權，於審判程序中表明同意該等傳聞證據可
    作為證據；或於言詞辯論終結前未聲明異議，基於尊重當事
    人對傳聞證據之處分權，暨證據資料愈豐富，愈有助於真實
    發見之理念，且強化言詞辯論主義，使訴訟程序得以順暢進
    行，上開傳聞證據亦均具有證據能力。經核：
  (一)證人即共同被告許格致於警詢時就有關共同被告洪建富犯
      罪事實部分之陳述部分（參見偵卷(二)１第7頁至第15頁
      ；偵卷(二)２第69頁至第76頁），係被告以外之人於審判
      外之陳述，檢察官主張其有證據能力（參見起訴書證據清
      單及待證事實欄之記載）；被告洪建富及其指定辯護人固
      於原審準備程序時表示應不具證據能力（參見原審卷(一)
      第九九頁），惟經原審審理後，被告洪建富及其指定辯護
      人於原審調查證據時，對證人許格致於警詢時之陳述均表
      示無意見（參見原審卷(二)第65頁），是被告洪建富及其
      指定辯護人事後已未爭執證人許格致於警詢時之陳述之證
      據能力，而迄於言詞辯論終結前，被告洪建富及其指定辯
      護人均未對該證據能力聲明異議，主張有刑事訴訟法第
      159條第1項不得為證據之情形（見原審卷(二)第65五頁至
      第70頁）。
  (二)證人即共同被告洪建富於警詢時就有關共同被告許格致犯
      罪事實部分之陳述（參見偵卷(一)第79頁至第83頁），係
      被告以外之人於審判外之陳述，惟迄於言詞辯論終結前，
      公訴人、被告許格致及其指定辯護人均未對該證據能力聲
      明異議，主張有刑事訴訟法第159條第1項不得為證據之情
      形（見原審卷(二)第65頁至第70頁）。
  (三)證人廖永瑞、林晏成、林賜旺等人於警詢時之陳述（參見
      偵卷(二)１第156頁至第158頁；偵卷(二)２第3頁至第6頁
      、第88頁至第92頁），均係被告以外之人於審判外之陳述
      ，公訴人主張其等於警詢時之陳述均有證據能力，被告洪
      建富、許格致及其等指定辯護人均表示對該等陳述之證據
      能力無意見，同意作為本案證據（參見原審卷(一)第99頁
      至第100頁）。
  (四)其餘本案認定事實所憑之供述證據均為被告以外之人於審
      判外之陳述，公訴人主張南投縣政府警察局草屯分局指認
      犯罪嫌疑人紀錄表有證據能力，被告洪建富、許格致及其
      等指定辯護人均表示對該紀錄表之證據能力無意見，同意
      作為本案證據（參見原審卷(一)第98頁至第100頁），其
      餘供述證據迄於言詞辯論終結前，公訴人、被告洪建富、
      許格致及其等指定辯護人均未對該證據能力聲明異議，主
      張有刑事訴訟法第159條第1項不得為證據之情形（見原審
      卷(二)第21頁至第70頁）。
  (五)審酌上揭(一)(二)(三)(四)供述證據之取得，無違法取證
      或其他瑕疵，與本案待證事實間復具有相當之關聯性，無
      證據證明力顯然偏低等不適當之情形，以之為本案證據堪
      認為適當，是上開供述證據固均屬傳聞證據，惟依刑事訴
      訟法第159條之5之規定，認均有證據能力。
貳、實體方面：
一、犯罪事實(二)所示被告洪建富及許格致販賣第二級毒品部分：
  (一)被告洪建富於警詢時、偵查中、原審前三次準備程序時雖
      僅坦承犯罪事實(二)1、4、5、6部分犯行（參見偵卷(一)
      第79頁至第83頁；偵卷(二)２第151頁至第153頁、第155
      頁；原審卷(一)第19頁至第21頁、第96頁至第98頁、第12
      4頁至第125頁）詳如后理由欄三(四)(1)所示，惟被告洪建
      富嗣於原審最後一次準備程序時及審理時以及於本院審理
      時均坦承犯罪事實(二)所示全部犯行（參見原審卷(一)第
      246頁至第247頁；原審卷(二)第67頁、本院卷第64頁背面
      ）；而被告許格致於警詢時、偵查中、原審及本院審理時
      對於犯罪事實(二)所示全部犯行均坦承不諱（參見偵卷(
      二)１第7頁至第15頁、第122頁至第125頁；偵卷(二)２第
      69頁至第76頁、第129頁至第131頁、第163頁至第164頁；
      原審卷(一)第94頁至第96頁、第247頁；原審卷(二)第67
      頁、本院卷第64頁背面），被告洪建富於原審最後一次準
      備程序時及審理時以及於本院審理時坦承犯罪事實(二)所
      示全部犯行與被告許格致於警詢時、偵查中、原審及本院
      審理時坦承犯罪事實(二)所示全部犯行之供述相符，且經
      核亦分別與證人廖永瑞、林晏成、林賜旺等人於警詢時及
      偵查中之證述，證人林雍智、李祐德、李宜諺等人於偵查
      中之證述相符（參見偵卷(一)第59頁至第64頁、第79頁至
      第83頁；偵卷(二)１第147頁至第150頁、第152頁至第153
      頁、第156頁至第158頁、第176頁至第178頁、第180頁；
      偵卷(二)２第3頁至第6頁、第88頁至第92頁、第111頁至
      第113頁、第115頁、第124頁至第126頁、第128頁、第135
      頁至第137頁、第139頁）；復有南投縣政府警察局草屯分
      局搜索扣押筆錄、扣押物品目錄表各2份、被告許格致所
      持用之0000000000號行動電話通訊監察譯文一份、南投縣
      政府警察局草屯分局指認犯罪嫌疑人紀錄表（證人許格致
      指認被告洪建富、證人李宜諺、廖永瑞、林雍智、林賜旺
      、林晏成指認被告許格致、被告許格致指認證人林晏成、
      林賜旺）8份、查獲毒品犯罪嫌疑人尿液採驗作業管制紀
      錄表（證人李宜諺、林賜旺、林晏成）3份、中山醫學大
      學附設醫院檢驗科藥物檢測中心尿液檢驗報告（證人李宜
      諺、林晏成、林賜旺）3份、被告洪建富所持用之0000000
      000號行動電話門號、被告許格致所持用之0000000000號
      行動電話門號通聯調閱查詢單各1紙、雙向通聯紀錄各1份
      、詮昕科技股份有限公司99年4月20日濫用藥物檢驗報告
      （證人廖永瑞）1份、蒐證照片38張（見偵卷(一)第9頁至
      第12頁、第21頁至第23頁、第25頁、第29頁；偵卷(二)１
      第19頁至第21頁、第23頁至第31頁、第33頁至第37頁、第
      48頁至第50頁、第52頁、第59頁、第73頁至第114頁、第
      133頁至第135頁、第142頁至第143頁、第159頁至第162頁
      、第169頁至第174頁、第187頁至第188頁；偵卷(二)２第
      7頁至第9頁、第11頁、第19頁、第57頁至第60頁、第62頁
      、第79頁至第81頁、第84頁、第93頁至第96頁、第98頁、
      第100頁至第102頁；原審卷(三)全卷）、扣案之被告洪建
      富所有供販賣所用之桃紅色塑膠吸管勺子1支及被告許格
      致所有之ＳＨＡＲＰ廠牌行動電話機具1支序號為0000000
      00000000號，含0000000000號號行動電話門號ＳＩＭ卡1
      枚）可證。又前揭扣案之桃紅色塑膠吸管勺子1支，經送
      行政院衛生署草屯療養院（以下簡稱為草屯療養院）鑑定
      ，結果檢出第二級毒品甲基安非他命成分，有該院99年4
      月27日草療鑑字第0990400186號鑑定書1份在卷可佐（見
      原審卷(一)第88頁）。
  (二)又被告二人固均坦承如犯罪事實(二)所示之販賣第二級毒
      品犯行，然並未詳述各次如何得利之情形，因之就實際價
      差利得部分，仍屬難以查知。惟按非法販賣毒品係政府嚴
      予查緝之違法行為，且毒品無公定之價格，並可任意分裝
      、添加其他成份或增減其份量，而每次買賣之價量，亦隨
      時依雙方關係之深淺、當時之資力、需求程度及對行情之
      認知等因素而異其標準，非可一概而論，因之販賣之獲利
      ，除經坦承犯行，或帳冊價量均臻明確外，委難察得實情
      ，而販賣之人從價差或量差中牟利方式雖異，惟其圖利之
      非法販賣行為則均相同，是縱未確切查得販賣賺取之實際
      差價，但除別有事證，足認係按同一價格轉讓，確未牟利
      之情形外，尚難執此認非法販賣之事證有所不足，致知過
      坦承者難辭重典，飾詞否認者反得逞僥倖，而失情理之平
      ；且毒品價格昂貴，取得不易，苟無利可圖，應無甘冒被
      查緝法辦之危險而平白為轉讓毒品之可能，是以縱被告販
      入與售出價格相同，亦應有加以稀釋，而從中賺取數量差
      價牟利之意圖及事實，應屬符合論理法則且不違背社會通
      常經驗之合理判斷。查被告二人如犯罪事實(二)所示之6
      次販賣第二級毒品犯行均實屬有償行為，且證人林雍智、
      李祐德、李宜諺、廖永瑞、林晏成、林賜旺等人撥打電話
      與被告許格致相互聯繫交易第二級毒品甲基安非他命事宜
      後，被告許格致即專程趕赴雙方約定地點收取價金轉交被
      告洪建富，被告洪建富交付第二級毒品甲基安非他命與被
      告許格致，繼由被告許格致將之交付上述證人，衡以被告
      二人與上開證人均無特殊情誼關係，倘無從中賺取差價或
      投機貪圖小利，豈有屢屢甘冒重典依購入價格轉售之理？
      是其等販入之價格必較其出售之價格為低，而有從中賺取
      買賣價差牟利之意圖，應屬合理認定。
  (三)綜上，被告二人之自白經核均與事實相符而可採信，其等
      販賣第二級毒品犯行事證明確，應依法論科。
  (四)至被告洪建富及其指定辯護人於原審雖請求傳訊證人黃永
      煜、黃瑞生、洪煥生，證明其並未與被告許格致共同販賣
      第二級毒品甲基安非他命等語（參見原審卷(一)第126頁
      ）。惟前開犯罪事實已據被告洪建富坦承不諱，且其確有
      如犯罪事實(二)所示之6次販賣第二級毒品犯行，業經認
      定如上，是被告洪建富此部分調查證據之請求無調查之必
      要，附此敘明。
二、犯罪事實(三)所示被告洪建富持有第二級毒品犯行部分：
  (一)犯罪事實(三)所示之犯行，迭據被告洪建富於警詢時、偵
      查中及原審審理以及本院審理時坦承不諱（參見偵卷(一)
      第107頁；原審卷(一)第20頁、第67頁至第71頁、第97頁
      、第246頁至第247頁；原審卷(二)第67頁、本院卷64頁背
      面），並有南投縣政府警察局草屯分局搜索扣押筆錄、扣
      押物品目錄表、查獲毒品犯罪嫌疑人尿液採驗作業管制紀
      錄表（被告洪建富）、臺中縣警警察局烏日分局指認犯罪
      嫌疑人紀錄表暨所附范振聰個人影像、中山醫學大學附設
      醫院檢驗科藥物檢測中心尿液檢驗報告（被告洪建富）各
      一份、扣案之透明結晶2包附卷可憑（見偵卷(一)第9頁至
      第12頁、第26頁、第75頁；原審卷(一)第27頁、第82頁至
      第83頁）；又扣案之透明結晶體二包，經送草屯療養院鑑
      定，結果均檢出第二級毒品甲基安非他命成分（送驗淨重
      分別為0點1833公克、1點6515公克，驗餘淨重分別為0點
      1818公克、1點65公克），有上述草屯療養院鑑定書1份在
      卷可佐（見原審卷(一)第88頁）。
  (二)綜上，被告洪建富之自白經核與事實相符而可採信，其持
      有第二級毒品犯行事證明確，應依法論科。
三、論罪科刑：
  (一)按甲基安非他命屬毒品危害防制條例第2條第2項第2款規
      定之第二級毒品，不得非法販賣或持有。是核被告洪建富
      及許格致二人就犯罪事實(二)所為，均係犯毒品危害防制
      條例第4條第2項之販賣第二級毒品罪；被告洪建富就犯罪
      事實(三)所為，係犯毒品危害防制條例第11條第2項之持
      有第二級毒品罪。被告二人各次為販賣而持有第二級毒品
      甲基安非他命之低度行為，應各為其各次販賣之高度行為
      所吸收，均不另論罪。
  (二)被告洪建富與許格致就如犯罪事實(二)所示之6次販賣第
      二級毒品犯行，彼此間有犯意聯絡及行為分擔，為共同正
      犯。
  (三)次按刑法於94年2月2日修正公佈，於95年7月1日施行時，
      已刪除第56條連續犯之規定，將在刑法上本應各自獨立評
      價之數罪，回歸本來就應賦予複數法律效果之原貌。故在
      刑法修正施行後，有多次觸犯犯罪構成要件相同之犯行，
      原則上均應一罪一罰。至於所謂接續犯，雖在刑法之評價
      上僅認為成立一罪，然必須數行為於同時同地或密切接近
      之時地實施，侵害同一之法益，各行為之獨立性極為薄弱
      ，依一般社會健全觀念，在時間差距上，難以強行分開，
      在刑法評價上，以視為數個舉動之接續施行，合為包括之
      一行為予以評價，較為合理，始能論以接續犯，而為包括
      之一罪。又刑法上所謂集合犯是指立法者所制定之犯罪構
      成要件中，本就預定有數個同種類之行為將反覆實行之犯
      罪而言，是將各自實現犯罪構成要件之多數行為，解釋為
      集合犯，而論以一罪。是以對於接續犯或集合犯，必須從
      嚴解釋，以符合立法者之意向。如行為人先後數行為，在
      客觀上係逐次實施，侵害數個同性質之法益，其每一前行
      為與次行為，依一般社會健全觀念，在時間差距上，可以
      分開，在刑法評價上，各具獨立性，每次行為皆可獨立成
      罪，自應按照其行為之次數，一罪一罰（最高法院96年度
      台上字第3531號、97年度台上字第345號判決意旨參照）
      。本件被告二人共同販賣第二級毒品甲基安非他命之犯行
      ，販賣時間、地點均非一致，每次行為在時間差距上可以
      分開，且販賣之對象又非同一，足認其主觀上難認出於一
      次決意，在刑法評價上亦各具獨立性，每次行為皆可獨立
      成罪，依社會通念，修法後應認為數罪之評價，始符合刑
      罰公平原則。是被告二人就犯罪事實(二)所示之6次販賣
      第二級毒品犯行；另被告洪建富就犯罪事實(二)所示之6
      次販賣第二級毒品犯行及就犯罪事實(三)所示之持有第二
      級毒品犯行，均犯意各別，行為互異，應各予分論併罰。
  (四)再按毒品危害防制條例第17條第2項關於「犯第4條至第8
      條之罪於偵查及審判中均自白者，減輕其刑。」之規定，
      旨在獎勵犯罪人之悛悔，同時使偵查或審判機關易於發現
      真實，以利毒品查緝，俾收防制毒品危害之效；故不論該
      被告之自白，係出於自動或被動、簡單或詳細、1次或多
      次，並其自白後有無翻異，苟其於偵查及審判中均有自白
      ，即應依法減輕其刑。又刑法上所稱之自白，係指行為人
      對其被訴之犯罪事實為任意性之供認而言。而自白在學理
      上有所謂「狹義自白」與「廣義自白」二種概念；刑事訴
      訟法第100條規定，雖將被告對於犯罪之自白及其他不利
      益之陳述區分為二，然自白在本質上亦屬於自己不利益陳
      述之一種，而同法第156條第1項，固僅就自白之證據能力
      為規定，但對於其他不利益之陳述證據能力之有無，仍有
      其適用。基於被告自白在刑事訴訟法上之證據能力與證明
      力有諸多之限制，因此法規範上所謂被告之自白，宜從廣
      義解釋，除指對於犯罪事實全部或一部為肯定供述之狹義
      自白外，尚包括狹義自白以外之其他承認不利於己之事實
      所為之陳述在內（最高法院98年度台上字第6928號、99年
      度台上字第4874號判決意旨參照）。又鑑於毒品危害防制
      條例第4條至第8條所規定犯罪之處罰內容均非輕微，願意
      勇於面對而不推諉卸責者，當深具決心與勇氣，外界對類
      此有心懺悔遷善者，當給予高度鼓勵。是以法院援引適用
      該條項之規定時，應採取較為寬鬆之標準，方能貫徹並發
      揮增訂該條項之良法美意，同時並可節省司法調查之勞費
      。故不論被告之自白，係出於自動或被動、簡單或詳細、
      一次或多次，並其自白後有無翻異，苟其於偵查及審判中
      均有自白，即應依法減輕其刑。至於被告於偵查（含警詢
      ）或審判中自白後，嗣後又為否認犯罪之辯解，此仍屬被
      告在刑事訴訟上防禦權之合法行使，不能憑此否定其前此
      所為之自白，而排除上開規定之適用（最高法院98年度台
      上字第7053號判決意旨參照）。經查：
  (1)被告洪建富於99年3月7日警詢時供稱：「（問：……許格
     致……指證……販賣二級毒品安非他命給證人林晏成……
     該安非他命是向你拿的是否屬實？）他曾向我拿但是何時
     何地賣給何人我不清楚。」、「（問：……許格致販賣二
     級毒品安非他命給證人林賜旺……該安非他命是向你拿的
     是否屬實？）他曾向我拿但是何時何地賣給何人我不清楚
     。」、「（問：許格致跟你拿安非他命有無拿錢給你？）
     許格致到我家找藥頭拿安非他命藥頭不在，他就向我拿
     1000元或500元，我有跟他強調我沒有跟他賺錢。」、「（
     問：許格致於何時開始向你購買安非他命？共幾次？）於
     農曆年前……開始向我購買安非他命，4、5次，我每次都
     有跟他強調我沒有跟他賺錢。」、「（問：你為何要賣安
     非他命給許格致？）因為許格致到我家找范振聰購買安非
     他命毒品找不到，他知道我身上有安非他命才向我購買，
     我每次都跟他強調我沒跟他賺錢，因我念及他都會幫我做
     家事或帶小孩所以沒跟他賺錢。」、「（問：許格致指證
     ……所販賣之安非他命都是向你或李俊一購買是否屬實？
     ）……我的方面是因為許格致知道我沒跟他賺錢才向我購
     買4或5次。」等語（參見偵卷(一)第80頁至第83頁）；於
     同日檢察官偵訊時供稱：「（問：是否拿安非他命給許格
     致去賣？）沒有。許格致要向范振聰購買安非他命，他再
     轉賣給其他人，但是他所轉賣的人我都不認識。我的毒品
     是向范振聰購買的，有時候找不到范振聰，他就會叫我我
     分一些給他，但是我都沒有賺他的錢。……我有向許格致
     收錢再交給他安非他命沒有錯，但是我都沒有賺許格致的
     錢，我都是以一樣的價格給許格致。……許格致曾向我調
     過4、5次毒品。」、「（問：許格致都是向你調安非他命
     ？）是，他每次都是調500元或1000元。」、「（問：許格
     致都事先將錢拿到玄明宮給你？）若是向我調貨就是交給
     我。」、「（問：你交安非他命給許格致之時、地？）都
     是在玄明宮。我每次都跟許格致說，我是分一些給他，並
     沒有賺他的錢，『我沒有否認販賣』，只是希望因為我沒
     有賺許格致的錢，請求從輕。」等語（參見偵卷(二)２第1
     51頁至第152頁）；於99年4月9日檢察官偵訊時供稱：「（
     問：是否坦承交付毒品給許格致販賣給本案之證人林雍智
     、李祐德、建智、廖永瑞、林晏成、林賜旺等人？）我不
     認識這些人，但是我承認我有交付毒品給許格致過，我有
     收許格致的毒品錢，但是我不是要讓許格致拿去販賣，我
     並沒有賺許格致的錢。許格致是要到我家找藥頭，但是找
     不到藥頭之後才要我分一些毒品給他。」、「（問：是否
     分錢給許格致？）沒有，我沒有好處給他。許格致沒有幫
     我販賣毒品。」等語（參見偵卷(一)第108頁），從而，雖
     被告洪建富自始至終均否認主觀上有營利之意圖，惟其已
     坦承交付交付4、5次第二級毒品甲基安非他命與被告許格
     致，並向其收取金錢之客觀上販賣毒品之構成要件行為，
     其亦供認被告許格致欲向范振聰購買第二級毒品甲基安非
     他命轉賣他人，因范振聰不在，遂向其購買第二級毒品甲
     基安非他命乙情屬實，顯然被告洪建富另已自承其知悉被
     告許格致向其購買第二級毒品甲基安非他命係欲轉賣他人
     ，其仍販賣第二級毒品甲基安非他命與被告許格致之不利
     於己之事實，是觀被告洪建富於警詢時、檢察官偵查中歷
     次供述，揆諸上述最高法院判決意旨，對於被告洪建富偵
     查中有無自白販賣第二級毒品犯行應採取較為寬鬆之標準
     ，仍應認其於偵查中上述不利於己之犯罪事實之陳述，已
     屬自白販賣第二級毒品罪。另被告洪建富於原審最後1次準
     備程序及審理時自白如犯罪事實(二)所示之6次販賣第二級
     毒品犯行，惟其於偵查中僅自白交付4、5次第二級毒品甲
     基安非他命與被告許格致轉賣他人，然並未指明被告許格
     致轉賣之對象，佐以被告洪建富於原審前3次準備程序時坦
     承如犯罪事實(二)編號1、4、5、6所示之4次販賣第二級毒
     品犯行（參見原審卷(一)第19頁至第21頁、第96頁至第98
     頁、第124頁至第125頁），是應認被告洪建富就如犯罪事
     實(二)編號1、4、5、6所示之4次販賣第二級毒品犯行於偵
     查及審理中均自白，則該4次販賣第二級毒品犯行均應依毒
     品危害防制條例第17條第2項之規定，各減輕其刑。(2)被
     告許格致於偵查中及原審審理時，就犯罪事實(二)所示之6
     次販賣第二級毒品犯行均自白不諱，前已敘明，核與毒品
     危害防制條例第17條第2項之規定相符，從而，被告許格致
     所犯該6次販賣第二級毒品犯行，均應依該條項之規定，各
     減輕其刑。
  (五)又毒品危害防制條例第4條第2項販賣第二級毒品罪以及第
      11條第2項持有第二級毒品罪，供出毒品來源，因而破獲
      者，依同條例第17條第1項得減輕其刑之規定。經本院依
      職權傳喚本件承辦之臺中縣警察局烏日分局偵查員即證人
      巫嘉榮於本院審理行交互詰問時證稱：「范振聰的販毒是
      依據臺中地檢署指揮偵辦的販毒案，本來是指揮海巡署跟
      臺中市警察局警方偵辦，他們在監察結束後發動搜索，但
      沒有找到證人指證范振聰，然後檢察官再將譯文資料交由
      我分析研究，我們是利用譯文和門號相關資料得知被告洪
      建富應該有向范振聰購毒，所以我們向南投地院借提被告
      洪建富出來詢問譯文內容及是否跟范振聰購買毒品。（審
      判長問：在被告洪建富跟你們說之前，你們有無查到相關
      事證足以認定范振聰有販毒給被告洪建富的嫌疑？）當時
      我們有兩位證人指認范振聰販毒，其中一個是我們搜索時
      帶回去問的，另一個是借提被告洪建富時指認的，我不確
      認是何人先指證。會監察范振聰販毒僅有監察譯文得知范
      振聰賣毒給被告洪建富，沒有查到其他資料。．．．（扶
      助律師問：99年5月10日對被告洪建富的筆錄中，筆錄提
      到你們是依據提示被告洪建富監聽譯文，根據詢問洪建富
      之陳述製作成范振聰販毒一欄表，這是否表示是因為被告
      洪建富告知你們後製作販毒一欄表，再傳被告洪建富作證
      ？）偵辦販毒案我們根據譯文內容詢問證人該譯文意旨為
      何？是否在交易毒品？而前後通話幾次？通話內容為何？
      是否是一次完整交易的對話，然後逐次認定毒犯販毒的過
      程。所以我們會問證人這些問題。（扶助律師問：你們在
      99年1月間聲請對范振聰發監聽票，當時聲請案由是因為
      槍砲彈藥刀械管制條例而去聲請的嗎？就是請問是懷疑他
      販毒而監聽還是因其持有槍枝而監聽？）當初聲請監聽票
      不是我們聲請的，而是臺中地檢署檢察官指揮海巡署跟臺
      中市警察局提出的資料聲請的，我印象中聲請理由是毒品
      案。（扶助律師問：你會在99年5月10日詢問被告洪建富
      是因為檢察官交辦關於他在3月17日供出毒品上手，你們
      才詢問被告的嗎？或是你們在監聽譯文中已經知道被告洪
      建富這個人，而根據監聽譯文詢問被告洪建富？）我們會
      找洪建富是依據監聽譯文，這是臺中地檢的案子，而被告
      洪建富說他供出上手的部分則是是南投地檢的案子，兩件
      並不相同，是不同單位的案件。」等語（見本院卷第60頁
      至第61頁），明顯可知，本件偵查人員雖於監聽譯文中得
      知范振聰可能涉有販毒嫌疑，但究竟販賣予何人？以及如
      何販賣？等情均無資料可資佐證，被告洪建富係在無資料
      以及無證人指證范振聰販毒予被告洪建富情形下，於99年
      3月17日警詢時供稱：「（問：藥頭你是否認識？）我認
      識，他綽號叫二齒，姓名為范振聰，自98年9月份起即向
      范振聰購買」等語相符（見99年度偵字第839號卷第80頁
      、第81頁），明顯可證本件係由被告洪建富主動向偵查人
      員供出其上手范振聰，並明確供出范振聰販毒予被告洪建
      富之詳細情形，因而查獲范振聰販毒予被告洪建富，雖本
      件范振聰（綽號二齒，檢警聲請通訊監察之初並不知真實
      姓名及年籍）早經檢、警鎖定，經臺灣臺中地方法院陸續
      於99年1月7日核發99年度聲監字第32號（監察期間自99年
      1月8日10時起至99年2月5日10時止）、99年2月3日核發99
      年度聲監續字第161號（監察期間自99年2月5日10時起至
      99年3月5日10時止）通訊監察書實施通訊監察，前次執行
      監察期間即已查悉綽號二齒即范振聰，並發現范振聰於電
      話中提及毒品交易，涉嫌販賣第二級毒品甲基安非他命，
      該案嗣並經臺灣臺中地方法院檢察署指揮臺中縣警察局烏
      日分局追查後，呈請臺灣高等法院臺中分院檢察署令轉臺
      灣南投地方法院檢察署偵辦，但如上所述，檢察官對范振
      聰販賣毒品予何人？仍不清楚，遑論販賣予被告洪建富，
      惟依上開證人巫嘉榮之證述以及被告洪建富99年3月17 日
      警詢筆錄所述，本件確係由被告洪建富主動供出，始查獲
      被告洪建富之毒品來源為范振聰，自應適用毒品危害防制
      條例第17條第1項之規定，對於被告洪建富之持有第二級
      毒品部分減輕其刑，對於被告洪建富之販賣第二級毒品部
      分予以遞減其刑。
  (六)至被告洪建富及其指定辯護人另以被告洪建富販賣情節輕
      微，所得不多，犯後態度良好，家庭狀況不佳為由，請求
      依刑法第59條之規定酌量減輕其刑云云。惟按刑法第59條
      之得酌量減輕其刑者，必須犯罪另有特殊之原因與環境等
      情，而在客觀上足以引起一般同情，認為即予宣告法定最
      低度刑期猶嫌過重者，始有其適用；至於犯罪之動機、犯
      罪之手段或犯罪後之態度等情狀，僅可為法定刑內從輕科
      刑之標準，不得據為酌量減輕之理由（最高法院91年度台
      上字第733號判決參照）。本院考量毒品戕害國民健康至
      鉅，製造、運輸、販賣等行為情節尤重，更應嚴加非難，
      所為實乃法所不容而懸為厲禁；又被告洪建富於如事實欄
      一(一)所載之強盜案件假釋付保護管束期間，再犯如犯罪
      事實(二)所示之6次販賣第二級毒品罪，顯不知悛悔，自
      無足在客觀上引起一般同情，難謂有顯可憫恕情狀，認無
      從依刑法第59條規定酌減其刑；另被告洪建富及其指定辯
      護人前揭請求依刑法第59條規定酌減之理由，依上揭說明
      ，其不得據為酌量減輕之理由甚明，均併此敘明。
  (七)原判決認被告洪建富、許格致均罪證明確予以論罪科刑，
      固非無據，惟被告洪建富主動供出毒品來源並經查獲，
      業經本院詳述如前，原審認係檢警自行查獲，並非被告洪
      建富主動供出而查獲，而未依毒品危害防制條例第17條第
      1項之規定予以減輕其刑，顯有未洽。、又被告許格致
      自始至終均坦承犯行，且所交付購毒者之毒品均係經由被
      告洪建富交付，亦即被告洪建富係主要毒品供應者，惟原
      審量刑，未予區分，竟量處被告許格致較重之刑度，亦有
      未洽。原審法院檢察署檢察官上訴主張被告洪建富係主要
      毒品供應者，惟竟量處被告許格致較重之刑度，且未說明
      何以量處被告許格致較重刑度之理由，顯有違誤等語，指
      摘原審判決不當，即有理由。另被告洪建富上訴主張其已
      主動供出毒品來源為范振聰，並經查獲，原審未依毒品危
      害防制條例第17條第1項之規定予以減輕其刑，顯有不當
      等語，以及被告許格致上訴主張原審對其量刑過重等語，
      指摘原審判決不當，均有理由。自應由本院將原審判決予
      以撤銷改判，爰審酌(1)被告洪建富前有妨害風化及如事
      實欄一(一)所載之強盜前科，現仍於假釋付保護管束期間
      ，素行不佳；被告許格致未曾犯罪受刑之宣告，素行尚稱
      良好，有其等臺灣高等法院被告前案紀錄表各一份附卷可
      參；(2)被告二人不思以正當途徑掙取金錢，竟因貪圖販
      賣第二級毒品甲基安非他命所能獲取之利益，無視於該毒
      品足以助長施用毒品之惡習，且其等本身即染有施用毒品
      之惡習，更深知上開毒品具有成癮性，服用後會產生依賴
      性、耐藥性，且戒解不易，嚴重戕害國民身心健康，危害
      國家社會治安，其等犯罪動機、目的及手段均實值非難，
      且所生危害甚鉅；另被告洪建富無視政府杜絕毒品之政策
      ，欲供己施用而持有第二級毒品之動機及目的；(3)被告
      二人販賣對象僅有6人，販賣所得為7千7百元，獲取之利
      得非鉅；另被告洪建富持有第二級毒品之數量非鉅；(4)
      被告洪建富係高職畢業、被告許格致係高中肄業之智識程
      度（參見被告二人警詢筆錄受詢問人教育程度欄位之記載
      ）；(5)被告二人經濟狀況均為小康之生活狀況（參見被
      告二人警詢筆錄受詢問人經濟狀況欄位之記載）；(6)被
      告洪建富於犯罪之初否認犯行，惟於本院審理時已知坦承
      犯行；被告許格致犯後自始至終均坦承犯行之態度；(7)
      被告洪建富與被告許格致對於共同販賣之行為，主要供應
      第二級毒品者為被告洪建富，被告許格致則所交付之毒品
      均來自被告洪建富，亦即被告洪建富為主要之販賣第二級
      毒品者等情狀，就被告洪建富販賣第二級毒品部分，各處
      如附表罪名及宣告刑欄所示之刑（含主刑及從刑），並定
      應執行有期徒刑陸年；就被告洪建富持有第二級毒品部分
      ，處拘役三十日，並諭知知其易科罰金之折算標準。就被
      告許格致部分各處如附表罪名及宣告刑欄所示之刑（含主
      刑及從刑），並定其應執行有期徒刑陸年陸月。原審蒞庭
      檢察官分別就被告洪建富販賣、持有第二級毒品犯行，被
      告許格致販賣第二級毒品犯行，各具體求處應執行有期徒
      刑8年、7年2月，惟本案被告洪建富販賣、持有第二級毒
      品犯行既另有上開毒品危害防制條例第17條第1項之規定
      減輕其刑之事由，而被告許格致，因其所負責之販賣第二
      級毒品行為較之被告洪建富輕，即不應量處比被告洪建富
      較重之刑，從而原審蒞庭檢察官上開求刑，尚非妥適，應
      以本院上開量刑為適當，附此敘明。另(1)扣案之透明結
      晶體2包，均檢出第二級毒品甲基安非他命成分（驗餘淨
      重分別為0點1818公克、1點65公克），業經本院認定如上
      ，係屬毒品危害防制條例第2條第2項第2款所定之第二級
      毒品，均應依毒品危害防制條例第18條第1項前段之規定
      ，於被告洪建富所犯持有第二級毒品罪項下宣告沒收銷燬
      之；至盛裝上開毒品之包裝袋2只，以現今所採行之鑑驗
      方式，包裝袋仍會殘留微量毒品而無法將之完全析離，應
      視為毒品之一部分，一併宣告沒收銷燬；另上開第二級毒
      品甲基安非他命因鑑驗而耗用部分，既已滅失，自毋庸再
      為沒收銷燬之諭知。(2)扣案之桃紅色塑膠吸管勺子1支，
      雖係被告洪建富所有，供其與被告許格致共同犯如犯罪事
      實(二)所示之販賣第二級毒品罪所用之物，此據被告洪建
      富於審理時供述明確（參見原審卷(二)第26頁），惟如前
      所敘，該勺子經檢出第二級毒品甲基安非他命成分，其上
      殘留之微量第二級毒品甲基安非他命無法與勺子完全析離
      ，應視為毒品之一部分，是該扣案之勺子雖係共犯洪建富
      所有，仍應依毒品危害防制條例第18條第1項前段規定，
      在被告二人最後一次共同販賣第二級毒品甲基安非他命即
      附表編號6項下宣告沒收銷燬之，附此敘明。(3) 扣案之
      ＳＨＡＲＰ廠牌行動電話機具一支（序號為000000000000
      000號，含0000000000行動電話門號ＳＩＭ卡1枚），係被
      告許格致所有，且係供其與被告洪建富犯如犯罪事實(二)
      所示之販賣第二級毒品罪所用之物，業據被告許格致於審
      理時供述明確（參見原審卷(二)第27頁），爰依毒品危害
      防制條例第19條第1項之規定宣告沒收。(4)被告二人於如
      附表所示時、地販賣第二級毒品甲基安非他命，分別取得
      如附表所示之金額，係被告二人因犯毒品危害防制條例第
      4條之罪所得之財物，雖未扣案，均應依毒品危害防制條
      例第19條第1項之規定，宣告連帶沒收，如全部或一部不
      能沒收時，應以其等財產連帶抵償之。
四、又南投縣政府警察局草屯分局持臺灣南投地方法院核發之99
    年度審聲搜字第106號搜索票於99年2月24日6時55分許，至
    被告洪建富上揭住處執行搜索後，得被告洪建富同意於同日
    採集其尿液，繼將檢體送驗，結果呈安非他命及甲基安非他
    命陽性反應，被告洪建富亦坦承於同年月23日17時許，在該
    住處施用第二級毒品甲基安非他命1次之犯行（參見偵卷(一
    )第18頁、第26頁；原審卷(一)第27頁），另涉犯毒品危害
    防制條例第10條第2項之施用第二級毒品罪，此部分應由檢
    察官另為適法之處理，附此敘明。
據上論斷，應依刑事訴訟法第369條第1項前段、第364條、第299
條第1項前段，毒品危害防制條例第4條第2項、第11條第2項、第
17條第1項、第2項、第18條第1項前段、第19條第1項，刑法第11
條、第28條、第51條第5款、第41條第1項前段，判決如主文。
本案經檢察官吳經綸到庭執行職務。
中    華    民    國   100    年    3     月    10    日
            刑事第一庭    審判長法  官  李  璋  鵬
                                法  官  胡  森  田
                                法  官  胡  忠  文
以上正本證明與原本無異。
除洪建富持有第二級毒品部份不得上訴，餘均得上訴。
如不服本判決應於收受送達後10日內向本院提出上訴書狀，其未
敘述上訴之理由者，並得於提起上訴後10日內向本院補提理由書
（均須按他造當事人之人數附繕本）「切勿逕送上級法院」。
                                書記官  廖  家  莉
中    華    民    國   100    年    3     月    10    日
附錄本案論罪科刑法條：
毒品危害防制條例第4條第2項
製造、運輸、販賣第二級毒品者，處無期徒刑或7年以上有期徒
刑，得併科新臺幣1千萬元以下罰金。
第11條第2項
毒品危害防制條例第11條
持有第二級毒品者，處2年以下有期徒刑、拘役或新臺幣3萬元以
下罰金。
附表：
┌──┬────┬────┬────┬──────┬─────────────┬────────────────┐
│編號│販賣對象│販賣時間│販賣地點│販賣數量、價│聯絡交易方式              │罪名及宣告刑（含主刑及從刑）    │
│    │        │        │        │格（即所得【│                          │                                │
│    │        │        │        │單位：新臺幣│                          │                                │
│    │        │        │        │】）        │                          │                                │
├──┼────┼────┼────┼──────┼─────────────┼────────────────┤
│１  │林雍智  │99年1月 │南投縣草│1包5百元    │林雍智於99年1月31日12時53 │洪建富共同販賣第二級毒品，處有期│
│    │        │31日19時│屯鎮中正│            │分許以其所持用之0000000000│徒刑壹年拾月；扣案ＳＨＡＲＰ廠牌│
│    │        │許      │路粉寮巷│            │號行動電話門號撥打許格致所│行動電話機具壹支（序號為00000000│
│    │        │        │5之3號「│            │持用之0000000000號行動電話│0000000號，含0000000000號行動電 │
│    │        │        │玄明宮」│            │門號與許格致互相聯繫交易第│話門號ＳＩＭ卡壹枚），沒收；未扣│
│    │        │        │前      │            │二級毒品甲基安非他命事宜後│案販賣第二級毒品所得新臺幣伍佰元│
│    │        │        │        │            │，由許格致先向林雍智收取左│與許格致連帶沒收，如全部或一部不│
│    │        │        │        │            │列所示之價金轉交洪建富，洪│能沒收時，以其等之財產連帶抵償之│
│    │        │        │        │            │建富繼將左列所示數量之第二│。                              │
│    │        │        │        │            │級毒品甲基安非他命交付許格│許格致共同販賣第二級毒品，處有  │
│    │        │        │        │            │致，再由許格致於左列所示之│期徒刑年陸月；扣案ＳＨＡＲＰ廠│
│    │        │        │        │            │時間、地點將之交付林雍智。│牌行動電話機具壹支（序號為358145│
│    │        │        │        │            │                          │000000000號，含0000000000號行動 │
│    │        │        │        │            │                          │電話門號ＳＩＭ卡壹枚），沒收；未│
│    │        │        │        │            │                          │扣案販賣第二級毒品所得新臺幣伍佰│
│    │        │        │        │            │                          │元與洪建富連帶沒收，如全部或一部│
│    │        │        │        │            │                          │不能沒收時，以其等之財產連帶抵償│
│    │        │        │        │            │                          │之。                            │
├──┼────┼────┼────┼──────┼─────────────┼────────────────┤
│２  │李祐德  │99年2月 │同上    │1包5百元    │李祐德接續於99年2月7日7時 │洪建富共同販賣第二級毒品，處有期│
│    │        │7日10時 │        │            │52分許、8時39分許以其所持 │徒刑年捌月；扣案ＳＨＡＲＰ廠牌│
│    │        │許      │        │            │用之號行動電話門號00000000│行動電話機具壹支（行動電話機具壹│
│    │        │        │        │            │85號撥打許格致所持用之0913│支（序號為000000000000000號，含0│
│    │        │        │        │            │749840號行動電話門號與許格│000000000號行動電話門號ＳＩＭ卡 │
│    │        │        │        │            │致互相聯繫交易第二級毒品甲│壹枚），沒收；未扣案販賣第二級毒│
│    │        │        │        │            │基安非他命事宜後，由許格致│品所得新臺幣伍佰元與許格致連帶沒│
│    │        │        │        │            │先向李祐德收取左列所示之價│收，如全部或一部不能沒收時，以其│
│    │        │        │        │            │金轉交洪建富，洪建富繼將左│等之財產連帶抵償之。            │
│    │        │        │        │            │列所示數量之第二級毒品甲基│許格致共同販賣第二級毒品，處有期│
│    │        │        │        │            │安非他命交付許格致，再由許│徒刑年陸月；扣案ＳＨＡＲＰ廠牌│
│    │        │        │        │            │格致於左列所示之時間、地點│行動電話機具壹支（序號為00000000│
│    │        │        │        │            │將之交付李祐德。          │0000000號，含0000000000號行動電 │
│    │        │        │        │            │                          │話門號ＳＩＭ卡壹枚），沒收；未扣│
│    │        │        │        │            │                          │案販賣第二級毒品所得新臺幣伍佰元│
│    │        │        │        │            │                          │與洪建富連帶沒收，如全部或一部不│
│    │        │        │        │            │                          │能沒收時，以其等之財產連帶抵償之│
│    │        │        │        │            │                          │。                              │
├──┼────┼────┼────┼──────┼─────────────┼────────────────┤
│３  │李宜諺及│99年2 月│南投縣草│1包4千元    │李宜諺出資，推由其友人「建│洪建富共同販賣第二級毒品，處有期│
│    │真實姓名│10日凌晨│屯鎮登輝│            │智」接續於99年2月9日23時58│徒刑肆年壹月；扣案ＳＨＡＲＰ廠牌│
│    │年籍均不│1時30分 │路與御富│            │分許、翌日零時11分許以李宜│行動電話機具壹支（序號為00000000
│    │詳，綽號│許至2時 │路口之全│            │諺所持用之0000000000號行動│0000000號，含0000000000號行動電 │
│    │「建智」│止      │家便利商│            │電話門號撥打許格致所持用之│話門號ＳＩＭ卡壹枚），沒收；未扣│
│    │之男子  │        │店上    │            │0000000000號行動電話門號與│案販賣第二級毒品所得新臺幣肆仟元│
│    │        │        │        │            │許格致互相聯繫交易第二級毒│與許格致連帶沒收，如全部或一部不│
│    │        │        │        │            │品甲基安非他命事宜後，由許│能沒收時，以其等之財產連帶抵償之│
│    │        │        │        │            │格致先向「建智」收取左列所│。                              │
│    │        │        │        │            │示之價金轉交洪建富，洪建富│許格致共同販賣第二級毒品，處有期│
│    │        │        │        │            │繼將左列所示數量之第二級毒│徒刑年玖月；扣案ＳＨＡＲＰ廠牌│
│    │        │        │        │            │品甲基安非他命交付許格致，│行動電話機具壹支（序號為00000000│
│    │        │        │        │            │再由許格致於左列所示之時間│0000000號，含0000000000號行動電 │
│    │        │        │        │            │、地點將之交付「建智」，「│話門號ＳＩＭ卡壹枚），沒收；未扣│
│    │        │        │        │            │建智」將之交付李宜諺，二人│案販賣第二級毒品所得新臺幣肆仟元│
│    │        │        │        │            │共同施用。                │與洪建富連帶沒收，如全部或一部不│
│    │        │        │        │            │                          │能沒收時，以其等之財產連帶抵償之│
│    │        │        │        │            │                          │。                              │
├──┼────┼────┼────┼──────┼─────────────┼────────────────┤
│４  │廖永瑞  │99年2月 │南投縣草│1包1千元    │廖永瑞接續於99年2月18日12 │洪建富共同販賣第二級毒品，處有期│
│    │        │18日12時│屯鎮碧山│            │時30分許、12時58分許以其所│徒刑貳年；扣案ＳＨＡＲＰ廠牌行動│
│    │        │58分許  │路與碧興│            │持用之0000000000號行動電話│電話機具壹支（序號為000000000000│
│    │        │        │路統一便│            │門號撥打許格致所持用之0913│342號，含0000000000號行動電話門 │
│    │        │        │利商店  │            │749840號行動電話門號與許格│號ＳＩＭ卡壹枚），沒收；未扣案販│
│    │        │        │        │            │致互相聯繫交易第二級毒品甲│賣第二級毒品所得新臺幣壹仟元與許│
│    │        │        │        │            │基安非他命事宜後，由許格致│格致連帶沒收，如全部或一部不能沒│
│    │        │        │        │            │先向廖永瑞收取左列所示之價│收時，以其等之財產連帶抵償之。  │
│    │        │        │        │            │金轉交洪建富，洪建富繼將左│許格致共同販賣第二級毒品，處有期│
│    │        │        │        │            │列所示數量之第二級毒品甲基│徒刑年捌月；扣案ＳＨＡＲＰ廠牌│
│    │        │        │        │            │安非他命交付許格致，再由許│行動電話機具壹支（序號為00000000│
│    │        │        │        │            │格致於左列所示之時間、地點│0000000號，含0000000000號行動電 │
│    │        │        │        │            │將之交付廖永瑞。          │話門號ＳＩＭ卡壹枚），沒收；未扣│
│    │        │        │        │            │                          │案販賣第二級毒品所得新臺幣壹仟元│
│    │        │        │        │            │                          │與洪建富連帶沒收，如全部或一部不│
│    │        │        │        │            │                          │能沒收時，以其等之財產連帶抵償之│
│    │        │        │        │            │                          │。                              │
├──┼────┼────┼────┼──────┼─────────────┼────────────────┤
│５  │林晏成  │99年2月 │南投縣草│1包1千元    │林晏成接續於99年2月21日14 │洪建富共同販賣第二級毒品，處有期│
│    │        │21日16時│屯鎮復興│            │時1分許、12分許以其所持用 │徒刑貳年；扣案ＳＨＡＲＰ廠牌行動│
│    │        │許      │路514號 │            │之000000000號行動電話門號 │電話機具壹支（序號為000000000000│
│    │        │        │        │            │撥打許格致所持用之00000000│342號，含0000000000號行動電話門 │
│    │        │        │        │            │40號行動電話門號與許格致互│號ＳＩＭ卡壹枚），沒收；未扣案販│
│    │        │        │        │            │相聯繫交易第二級毒品甲基安│賣第二級毒品所得新臺幣壹仟元與許│
│    │        │        │        │            │非他命事宜後，由許格致先向│格致連帶沒收，如全部或一部不能沒│
│    │        │        │        │            │林晏成收取左列所示之價金轉│收時，以其等之財產連帶抵償之。  │
│    │        │        │        │            │交洪建富，洪建富繼將左列所│許格致共同販賣第二級毒品，處有期│
│    │        │        │        │            │示數量之第二級毒品甲基安非│徒刑年捌月；扣案ＳＨＡＲＰ廠牌│
│    │        │        │        │            │他命交付許格致，再由許格致│行動電話機具壹支（序號為00000000│
│    │        │        │        │            │於左列所示之時間、地點將之│0000000號，含0000000 000號行動電│
│    │        │        │        │            │交付林晏成。              │話門號ＳＩＭ卡壹枚），沒收；未扣│
│    │        │        │        │            │                          │案販賣第二級毒品所得新臺幣壹仟元│
│    │        │        │        │            │                          │與洪建富連帶沒收，如全部或一部不│
│    │        │        │        │            │                          │能沒收時，以其等之財產連帶抵償之│
│    │        │        │        │            │                          │。                              │
├──┼────┼────┼────┼──────┼─────────────┼────────────────┤
│６  │林賜旺  │99年2月 │南投縣草│1包7百元    │林賜旺接續於99年2月22日20 │洪建富共同販賣第二級毒品，處有期│
│    │        │22日21時│屯鎮中正│            │時31分許、37分許以其所持用│徒刑壹年拾壹月；扣案含第二級毒品│
│    │        │15分許  │路中日便│            │之0000000000號行動電話門號│甲基安非他命殘渣無法析離之桃紅色│
│    │        │        │利商店  │            │撥打許格致所持用之00000000│塑膠吸管勺子壹支，沒收銷燬之；扣│
│    │        │        │        │            │40號行動電話門號與許格致互│案ＳＨＡＲＰ廠牌行動電話機具壹支│
│    │        │        │        │            │相聯繫交易第二級毒品甲基安│（序號為000000000000 342號，含  │
│    │        │        │        │            │非他命事宜後，由許格致先向│0000000000號行動電話門門號ＳＩＭ│
│    │        │        │        │            │林賜旺收取左列所示之價金轉│卡壹枚），沒收；未扣案販賣第二級│
│    │        │        │        │            │交洪建富，洪建富繼將左列所│毒品所得新臺幣柒佰元與許格致連帶│
│    │        │        │        │            │示數量之第二級毒品甲基安非│沒收，如全部或一部不能沒收時，以│
│    │        │        │        │            │他命交付許格致，再由許格致│其等之財產連帶抵償之。          │
│    │        │        │        │            │於左列所示之時間、地點將之│許格致共同販賣第二級毒品，處有期│
│    │        │        │        │            │交付林賜旺。              │徒刑年柒月。扣案含第二級毒品甲│
│    │        │        │        │            │                          │基安非他命殘渣無法析離之桃紅色塑│
│    │        │        │        │            │                          │膠吸管勺子壹支，沒收銷燬之；扣案│
│    │        │        │        │            │                          │ＳＨＡＲＰ廠牌行動電話機具壹支（│
│    │        │        │        │            │                          │序號為000000000000000號，含09137│
│    │        │        │        │            │                          │49840號行動電話門號ＳＩＭ卡壹枚 │
│    │        │        │        │            │                          │），沒收；未扣案販賣第二級毒品所│
│    │        │        │        │            │                          │得新臺幣柒佰元與洪建富連帶沒收，│
│    │        │        │        │            │                          │如全部或一部不能沒收時，以其等之│
│    │        │        │        │            │                          │財產連帶抵償之。                │
└──┴────┴────┴────┴──────┴─────────────┴────────────────┘